臺灣屏東地方法院民事裁定              100年度訴字第308號
原      告  何宜儒
法定代理人  何聖村
            卓素華
當事人間請求請求侵權行為損害賠償事件，本院裁定如下：
    主  文
原告應於本裁定送達後十日，補正如附件所示之事項。
    理  由
一、按「起訴，應以訴狀表明下列各款事項，提出於法院為之：
    一、當事人及法定代理人。二、訴訟標的及其原因事實。三
    、應受判決事項之聲明。」、「原告之訴，有下列各款情形
    之一，法院應以裁定駁回之。但其情形可以補正者，審判長
    應定期間先命補正：．．四、原告或被告無訴訟能力，未由
    法定代理人合法代理者。．．六、起訴不合程式或不備其他
    要件者。」此民事訴訟法第244 條第1 項第4 、6 款、第24
    9 條第1 項分別定有明文。又「父母為其未成年子女之法定
    代理人。」、「對於未成年子女之權利義務，除法律另有規
    定外，由父母共同行使或負擔之。」此民法第1086條第1 項
    、第1089條第1 項亦分別定有明文。再者，訴之變更，係指
    原告於起訴後提起新訴代替原訴而言，故原則上應由原告以
    訴狀提出於法院為之，如不以訴狀提出，依民事訴訟法第16
    1 條之規定，固得於言詞辯論時為之，並記載於言詞辯論筆
    錄，惟不論訴狀或代書狀之筆錄，均應記載上開民事訴訟法
    第244 條第1 項所定之應記載事項，否則訴之變更所提起之
    新訴，即不合程式，審判長即應定期間先命補正，逾期未補
    正，則依上開民事訴訟法第249 條第1 項裁定駁回，就此合
    先敘明。
二、次按上開民事訴訟法第244 條第1 項規定，所謂「訴之聲明
    」，為請求判決之結論，即當事人請求法院應為如何判決之
    聲明，如當事人獲勝訴判決，該聲明即成為判決主文，成為
    將來據以強制執行之依據及範圍，是以訴之聲明，須明確特
    定，不得附以條件（如：被告應給付原告新臺幣【下同】5
    萬元。）。又所謂「訴訟標的」，係指原告起訴主張或否認
    之法律關係，欲法院對之加以裁判者而言，惟原告縱使表明
    特定法律關係作為訴訟標的，然仍需配合原告所主張之原因
    事實，始得判斷實際所特定之訴訟標的為何（如：原告僅於
    書狀中表明依消費借貸法律關係，請求被告返還5 萬元，雖
    就訴訟標的表明為「消費借貸法律關係」，然僅係抽象之法
    律關係，尚無從具體特定，而需併為記載「被告於某年月日
    向原告借款5 萬元，約定某年月日清償，迄已屆期仍未給付
    」等原因事實，始能認為就訴訟標的及其原因事實有完整之
    記載。），且所謂的原因事實，並非法律所載之要件事實，
    而係該當法規要件事實之具體生活事實而言（如原告書狀記
    載「被告於於某年月日開車過失撞傷原告，造成原告受有手
    部擦傷。」，其中「過失」僅係法規構成要件事實，並非具
    體生活事實，而宜記載「被告於於某年月日開車闖越紅燈撞
    傷原告，造成原告受有手部擦傷。」，該「闖越紅燈」即屬
    該當法規要件事實（過失）之具體生活事實。）。
三、經查，本件原告原為「何聖村」，嗣於本院審理時經被告同
    意變更為「何宜儒」（見本院卷第26頁背面），而依原起訴
    狀所述「原告（按當時為何聖村）的女兒（按即何宜儒）於
    95年間就讀幼稚園．．．」等語（見本院卷第3 頁），則訴
    之變更後之原告「何宜儒」，現應為未成年人，則依民事訴
    訟法第45條反面解釋，原告何宜儒當無訴訟能力人，自應由
    法定代理人代為訴訟行為，然本件僅由原告何宜儒之父何聖
    村為法定代理人，原告之母卓素華，並未為本件原告何宜儒
    之法定代理人而共同為訴訟行為，故依上開說明原告何宜儒
    即有未由法定代理人合法代理之情形。又本件原告法定代理
    人何聖村於本院審理時陳稱：因原告食用被告生產含有塑化
    劑之極緻益生菌，致原告健康權受損，請求精神慰撫金等語
    （見本院卷第49頁背面）。惟健康權僅係民法第195 條法規
    構成要件事實，並非具體社會生活事實，且原告主張被告侵
    權行為致原告健康權受損，則有關侵權行為之法規要件事實
    （如被告有何故意或過失、原告受損害與被告故意或過失之
    行為間有無因果關係等），相關之社會生活事實，原告亦均
    未加以說明，本院自無從審理，是命原告補正如附件所示之
    事項。
四、茲依民事訴訟法第249條，裁定如主文。
中    華    民    國  100     年    11    月    16    日
                  民事第一庭    法  官  曾吉雄
正本係照原本作成。
本件不得抗告。
中    華    民    國  100     年    11    月    16    日
                                書記官  張婉郁
附件：
一、補正原告由法定代理人何聖村、卓素華共同代理，並由法定
    代理人卓素華承認另一法定代理人何聖村未為共同代理之訴
    訟為。
二、原告請求被告侵權行為係原告受有損害，則有關被告侵權行
    為為何？被告有何故意或過失？原告所述健康權受損該健康
    權具體為何？被告之侵權行為與原告健康權受損間有何因果
    關係？（請具體說明該當法規要件事實之社會生活事實）。